Minutes et répertoires du notaire Martin II HAGUENIER, janvier 1606 - juin 1638 (étude X)
Archives nationales
- Minutes de Martin II HAGUENIER, janvier 1606 - juin 1638; MC/ET/X/1 - MC/ET/X/82
  - Minutes. 1625, janvier - 1625, mars, janvier 1625 - mars 1625; MC/ET/X/55
    - Marché entre Daniel Masse, tailleur de pierre, au faubourg Saint-Honoré, paroisse Saint-Roch, d'une part, et Roger Lefebvre, conseiller du roi et trésorier général de France à Soissons, Nicolas Mingot, Charles Moron et Denis Derion, marchands, bourgeois de Paris, marguilliers de l'église Saint-Sauveur, d'autre part, pour trois chapiteaux corinthiens en pierre de liais, à placer sur des colonnes de marbre noir du maître autel de ladite église qui doit être fait de neuf. (Le travail devra être fourni dans trois mois, moyennant la somme de 300 livres tournois, dont 100 livres payées d'avance.), 28 janvier 1625; MC/ET/X/55
      Le travail devra être fourni dans trois mois, moyennant la somme de 300 livres tournois, dont 100 livres payées d'avance.
      Documents du Minutier central concernant les peintres, sculpteurs et graveurs au XVIIe siècle (1600-1650) [études I à X, 1955 actes], par Marie-Antoinette Fleury, tome I, Paris, S.E.V.P.E.N, 1969, p. 485 (instrument de recherche imprimé dématérialisé, certaines notices sont plus détaillées dans la version intégrale accessible en ligne par la rubrique 'Autres instruments de recherche', voir contexte dans le Plan d’orientation général - Notaires de Paris, guides thématiques du Minutier).
      marché; Saint-Honoré (faubourg); Saint-Roch (paroisse); Saint-Sauveur (église); Derion, Denis; Lefebvre, Roger; Masse, Daniel; Mingot, Nicolas; Moron, Charles; commerçant; tailleur de pierre; trésorier de France (Ancien Régime)
    - Bail par Jacques de Fonteny, Adrian Buzeboc, Léonard Clergé et Philippe Brisse, bourgeois de Paris, doyen et maîtres de la confrérie de la Passion, pour cinq années à partir de Pâques, à Antoine Peignier, marchand bourgeois de Paris, demeurant rue de la Cordonnerie, d'un magasin se trouvant sous la grande salle de l'Hôtel de Bourgogne, tenu actuellement par le sieur Faveau, moyennant 80 livres de loyer annuel. (Acte cancellé), 18 février 1625; MC/ET/X/55
      Acte cancellé
      Documents du Minutier central des notaires de Paris, Le théâtre professionnel à Paris, 1600-1649, étude par Alan Howe, documents analysés par Madeleine Jurgens et Alan Howe [457 actes], transcriptions par Andrée Chauleur et Pierre-Yves Louis, Paris, Archives nationales, 2000, notice n° 215 (instrument de recherche imprimé dématérialisé dont la version intégrale est accessible en ligne par la rubrique 'Autres instruments de recherche', voir contexte dans le Plan d’orientation général - Notaires de Paris, guides thématiques du Minutier).
      bail; Cordonnerie (rue de la); Bourgogne (hôtel de); Fonteny, Jacques de; Buzeboc, Adrian; Clergé, Léonard; Brisse, Philippe; Peignier, Antoine; Faveau (sieur); commerçant
    - Contrat de mariage entre Jacques Carandas, fils de défunt Berthault Carandas, maître barbier, et d'Avoie Haultin, demeurant rue Saint-Martin, paroisse Saint-Nicolas-des-Champs, et Charlotte Bertrand, fille de défunt François Bertrand, conseiller du roi et commissaire ordinaire des guerres, et de Lyée Rousseau, remariée à Jacques Gagnereau, bourgeois de Paris, demeurant rue Saint-Martin, paroisse Saint-Leu-Saint-Gilles, auquel signe comme témoin de la fiancée Henri Bonnegent, maître joueur d'instruments, et Antoinette Rousseau, sa femme, ses grand'oncle et grand'tante., 3 mars 1625; MC/ET/X/55
    - Entrée de François Phelippot, âgé de huit ans, fils de Pierre Phelippot, débardeur de foin au port de l'École, demeurant rue de la Truanderie, pour quatre années, comme enfant de choeur en l'église Saint-Jacques-de-l'Hôpital. Le père enverra chaque jour l'enfant à l'église et les gouverneurs de celle-ci s'engagent à le faire instruire par le maître des enfants de choeur, et à lui fournir robes, aubes et bonnets carrés., 3 mars 1625; MC/ET/X/55
    - Inventaire après décès de Jean Fessart, concierge de l'Hôtel de Bourgogne, demeurant audit hôtel, dressé à la requête d'Antoinette Le Roy, sa veuve, agissant en son nom et pour Nicolas Fessart, âgé de deux ans, et pour celui qui doit naître., 4 mars 1625; MC/ET/X/55
      Documents du Minutier central des notaires de Paris, Le théâtre professionnel à Paris, 1600-1649, étude par Alan Howe, documents analysés par Madeleine Jurgens et Alan Howe [457 actes], transcriptions par Andrée Chauleur et Pierre-Yves Louis, Paris, Archives nationales, 2000, notice n° 216 (instrument de recherche imprimé dématérialisé dont la version intégrale est accessible en ligne par la rubrique 'Autres instruments de recherche', voir contexte dans le Plan d’orientation général - Notaires de Paris, guides thématiques du Minutier).
      inventaire après décès; Bourgogne (hôtel de); Fessart, Jean; Le Roy, Antoinette; Fessart, Nicolas; concierge
    - Contrat d'apprentissage pour cinq ans, au profit d'Antoine Lesueur (frère et collaborateur d'Eustache Lesueur; Benezit le dit né vers 1616, d'après ce contrat, il serait né en 1610), âgé de quinze ans, entre Cathelin Lesueur (Cathelin Lesueur déclare ne savoir écrire ni signer, Antoine Lesueur signe), maître tourneur en bois, son père, demeurant rue de la Grande-Truanderie, et Jacques Lahure, maître peintre, demeurant rue Michel-Lecomte, moyennant la somme de 100 livres tournois, dont 75 livres payées d'avance. (L'apprenti sera logé, nourri, chauffé et éclairé aux frais du maître.- A la suite :- 1625, 15 mars. - Remise par Jacques Lahure d'une année d'apprentissage dudit Antoine Lesueur qui pourra servir alors un autre maître, à condition que cette remise ne figure pas sur le contrat.- En marge :- 1626, 17 mars. - Quittance donnée par Jacques Lahure à Cathelin Lesueur d'une somme de 25 livres.), 15 mars 1625 - 17 mars 1626; MC/ET/X/55
      1625, 15 mars. - Remise par Jacques Lahure d'une année d'apprentissage dudit Antoine Lesueur qui pourra servir alors un autre maître, à condition que cette remise ne figure pas sur le contrat.
      1626, 17 mars. - Quittance donnée par Jacques Lahure à Cathelin Lesueur d'une somme de 25 livres..
      Compléments de description: (1) Frère et collaborateur d'Eustache Lesueur; Benezit le dit né vers 1616, d'après ce contrat, il serait né en 1610. (2) Cathelin Lesueur déclare ne savoir écrire ni signer, Antoine Lesueur signe.
      Documents du Minutier central concernant les peintres, sculpteurs et graveurs au XVIIe siècle (1600-1650) [études I à X, 1955 actes], par Marie-Antoinette Fleury, tome I, Paris, S.E.V.P.E.N, 1969, p. 357 (instrument de recherche imprimé dématérialisé, certaines notices sont plus détaillées dans la version intégrale accessible en ligne par la rubrique 'Autres instruments de recherche', voir contexte dans le Plan d’orientation général - Notaires de Paris, guides thématiques du Minutier).
      contrat d'apprentissage; quittance; Grande-Truanderie (rue de la); Michel-Le-Comte (rue); Lahure, Jacques; Le Sueur, Eustache (1617-1655); Lesueur (famille); Lesueur, Antoine; Lesueur, Cathelin; peintre; tourneur
    - Bail par Marie Vallet, veuve de Jean Cochetier, maître pâtissier-oublayer, demeurant rue Saint-Martin, paroisse Saint-Laurent, tutrice de Jean et André Cochetier, ses enfants, et par Léonard de Lorge, maître joueur d'instruments, demeurant même rue, époux de Nicole Cochetier, fille dudit Jean, pour cinq ans, à Pierre Autin, maître tissutier-rubannier, ouvrier en draps d'or, argent et soie, demeurant rue Tireboudin, du corps de logis de derrière d'une maison sise rue Saint-Martin, à l'enseigne de l'Ours noir, moyennant 90 livres., 19 mars 1625; MC/ET/X/55
      Documents du Minutier central concernant l'histoire de la musique (1600-1650), par Madeleine Jurgens, tome I [études I à X, 1763 actes], Paris, Archives nationales, 1967, p. 574 (instrument de recherche imprimé dématérialisé, certaines notices sont plus détaillées dans la version intégrale accessible en ligne par la rubrique 'Autres instruments de recherche', voir contexte dans le Plan d’orientation général - Notaires de Paris, guides thématiques du Minutier).
  - Minutes. 1625, avril - 1625, 30 septembre, avril 1625 - 30 septembre 1625; MC/ET/X/56/A
    1625, avril à juin, 10 juillet et 30 septembre: en tête, table alphabétique par nom de client insérée avec le répertoire du trimestre juillet à septembre.
    ET/X/56
    - Marché de plantation de jardin par Félix Fay, maître jardinier à Villemomble à damoiselle Nicole Lesaige, femme de Jacquin Pages, receveur des tailles en l'élection de Montdidier, de planter deux parterres dans les jardins de sa maison sise rue Saint-Sauveur selon les dessins dressés par Me Jehan Le Nostre, jardinier du roi, 4 juillet 1625 (ou 1605?)., 7 avril 1605 - 7 avril 1625; MC/ET/X/56/A
      marché; Fay, Félix; Le Nostre, Jean; Lesaige, Nicole; Pages, Jacquin; jardinier; jardinier; percepteur
    - Dépôt d'une décharge sous seing privé, donnée par Simon Blasmez, maître peintre, et par Françoise Dournel, sa femme, à Adam Dournel, d'une somme de 900 livres sur celle de 1.500 livres., 22 juillet 1621; MC/ET/X/56/A
      Par son contrat de mariage (1) les droits de ladite Françoise Dournel avaient été évalués par son frère Adam Dournel à la somme de 1.500 livres, mais Nicolas Dournel, notaire au Châtelet, ne consent à lui donner que 600 livres, dont quittance.
      1621, 22 juillet. Acte de dépôt de l'acte sous seing privé.
      - 1625, 5 avril.(2) Demande d'une copie de la décharge de Simon Blasmez, par Nicolas Dournel, au notaire Huart.
      (1) Du 1er février 1617, Huart et Dournel..
      (2) Le dépôt de l'acte sous seing privé étant, comme l'acte lui-même du 22 juillet 1621, l'acte devrait être classé avec les minutes de juillet 1621; il est en réalité classé à la date de la demande de copie. c'est-à-dire le 5 avril 1625.
      dépôt de pièces; décharge; Blasmez, Simon; Dournel, Adam; Dournel, Françoise; Dournel, Nicolas; Huart (famille); notaire; peintre
    - Contrat de mariage entre Bénigne Courtoys, archer des gardes du corps du roi, et sous la charge du grand prévôt de France, fils de feu Rollet Courtoys, marchand à Saint-Pris-sous-Montmorency, et de Marguerite Mignot, demeurant rue de la Poterie, et Marie Contant, fille de feu Nicolas Contant, maître peintre, bourgeois de Paris, et de Claude Pescheur, sa veuve, femme de Charles Laurens, maître peintre, bourgeois de Paris, demeurant rue Saint-Denis, paroisse Saint-Eustache. (Claude Pescheur, mère de la future, déclare ne savoir écrire ni signer.), 20 avril 1625; MC/ET/X/56/A
      Compléments de description :(1) Claude Pescheur, mère de la future, déclare ne savoir écrire ni signer,
      Documents du Minutier central concernant les peintres, sculpteurs et graveurs au XVIIe siècle (1600-1650) [études I à X, 1955 actes], par Marie-Antoinette Fleury, tome I, Paris, S.E.V.P.E.N, 1969, p.162 (instrument de recherche imprimé dématérialisé, certaines notices sont plus détaillées dans la version intégrale accessible en ligne par la rubrique 'Autres instruments de recherche', voir contexte dans le Plan d’orientation général - Notaires de Paris, guides thématiques du Minutier).
      contrat de mariage; procuration; Poterie (rue de la); Saint-Denis (rue); Saint-Eustache (paroisse); Vieilles-Etuves (rue des); Saint-Prix (Val-d'Oise); Bernard, Gabriel; Contant, Marie; Contant, Nicolas; Courtois (veuve); Courtois, Bénigne; Courtois, Rollet; Lapatte, Adam de; Laurens, Charles; Leduc, Guillaume; Mignot, Marguerite; Paty, Sébastien; Pescheur, Claude; officier de la maison militaire du roi (Ancien Régime); commerçant; peintre
    - Testament d'Anne Le Bel, demeurant rue Pavée. Elle est veuve en premières noces de François Lheureux, maître sculpteur, et en secondes noces de Jean Bonnamy, maître fourbisseur. Legs à Marie Lheureux, femme de Jacques Poulaige, maître maçon, sa petite-fille, d'une rente de 12 livres 10 sols., 3 avril 1625; MC/ET/X/56/A
      Documents du Minutier central concernant les peintres, sculpteurs et graveurs au XVIIe siècle (1600-1650) [études I à X, 1955 actes], par Marie-Antoinette Fleury, tome I, Paris, S.E.V.P.E.N, 1969, p. 447 (instrument de recherche imprimé dématérialisé, certaines notices sont plus détaillées dans la version intégrale accessible en ligne par la rubrique 'Autres instruments de recherche', voir contexte dans le Plan d’orientation général - Notaires de Paris, guides thématiques du Minutier).
      testament; Pavée (rue); Bonnamy, Jean; Le Bel, Anne; Lheureux, François; Lheureux, Marie; Poulaige, Jacques; armurier; maçon; sculpteur
    - Bail par Jacques de Fonteny, Philippe Brisse, Jacques Jouvyn, Antoine Peignier et Charles Taille, bourgeois de Paris, doyen et maîtres de la confrérie de la Passion, pour un mois finissant le 13 mai prochain, aux comédiens espagnols de la reine, représentés par Francisco Lopez, leur chef, de la grande salle, loges et théâtre de l'Hôtel de Bourgogne, à l'exception des loges réservées et de la galerie des anciens maîtres, moyennant 165 livres de loyer., 12 avril 1625; MC/ET/X/56/A
      Documents du Minutier central des notaires de Paris, Le théâtre professionnel à Paris, 1600-1649, étude par Alan Howe, documents analysés par Madeleine Jurgens et Alan Howe [457 actes], transcriptions par Andrée Chauleur et Pierre-Yves Louis, Paris, Archives nationales, 2000, notice n° 218 (instrument de recherche imprimé dématérialisé dont la version intégrale est accessible en ligne par la rubrique 'Autres instruments de recherche', voir contexte dans le Plan d’orientation général - Notaires de Paris, guides thématiques du Minutier).
      Mention par Fransen, (J.), 'Documents inédits sur l'Hôtel de Bourgogne ', Revue d'histoire littéraire de la France, t. XXXIV, 1927, p. 328.
      bail; Bourgogne (hôtel de); Fonteny, Jacques de; Brisse, Philippe; Jouvyn, Jacques; Peignier, Antoine; Taille, Charles; Lopez, Francisco; acteur
    - Contrat de mariage entre Paul Gorge, compagnon vitrier, demeurant rue Guillaume Josse, fils de défunt François Gorge, cuisinier, et de Thomasse Faron, et Marguerite Hurel, fille de défunt Louis Hurel, maître vitrier, et de Claude Lefèvre, remariée à Jean Guibert, maître chaînetier, demeurant rue Saint-Denis, paroisse Saint-Leu-Saint-Gilles. Parmi les témoins de la fiancée figurent Raoul de La Vigne, bourgeois de Paris, grand-oncle paternel, Adrien Hurel, maître vitrier, Jacques Hurel et Charles Hurel, maîtres facteurs d'instruments de musique, oncles paternels., 1er juin 1625; MC/ET/X/56/A
      La cote donnée par l'instrument de recherche imprimé (MC/ET/X/56) a été mise à jour; la cote est MC/ET/X/56/A.
      Documents du Minutier central concernant l'histoire de la musique (1600-1650), par Madeleine Jurgens, tome I [études I à X, 1763 actes], Paris, Archives nationales, 1967, p. 759 (instrument de recherche imprimé dématérialisé, certaines notices sont plus détaillées dans la version intégrale accessible en ligne par la rubrique 'Autres instruments de recherche', voir contexte dans le Plan d’orientation général - Notaires de Paris, guides thématiques du Minutier).
  - Minutes. 1625, juillet - 1625, septembre, juillet 1625 - septembre 1625; MC/ET/X/56/B
    ET/X/56 bis
    - Remise de réparations civiles par Pierre Saulnyer, maître alênier aiguillettier, demeurant rue Guérin-Boisseau, et par Pierre Huault, maître serrurier, demeurant rue Neuve-du-Ponceau, à Besnard Suron, maître graveur, et à Robert Pingret, maître serrurier, demeurant en ladite rue. [Une instance avait été introduite à cause de paroles injurieuses prononcées contre les plaignants par lesdits Pingret et Suron qui tenaient une épée à la main, à l'assemblée de fiançailles de Nicolas Cousin et de Mathurine Hénault, belle-fille dudit Saulnyer.], 23 juillet 1625; MC/ET/X/56/B
      Une instance avait été introduite à cause de paroles injurieuses prononcées contre les plaignants par lesdits Pingret et Suron qui tenaient une épée à la main, à l'assemblée de fiançailles de Nicolas Cousin et de Mathurine Hénault, belle-fille dudit Saulnyer.
      Documents du Minutier central concernant les peintres, sculpteurs et graveurs au XVIIe siècle (1600-1650) [études I à X, 1955 actes], par Marie-Antoinette Fleury, tome I, Paris, S.E.V.P.E.N, 1969, p. 648 (instrument de recherche imprimé dématérialisé, certaines notices sont plus détaillées dans la version intégrale accessible en ligne par la rubrique 'Autres instruments de recherche', voir contexte dans le Plan d’orientation général - Notaires de Paris, guides thématiques du Minutier).
      Guérin-Boisseau (rue); Ponceau (rue du); Cousin, Nicolas; Huault, Pierre; Hénault, Mathurine; Pingret, Robert; Saulnier, Pierre; Suron, Bernard; fabricant d'accessoires vestimentaires; graveur; serrurier
    - Bail pour deux mois à partir du 7 août par les confrères de la Passion, représentés par Jacques de Fonteny, Philippe Brisse, Jacques Jouvyn et Charles Taille, doyen et anciens maîtres, aux comédiens français du prince [Maurice de Nassau] d'Orange, représentés par Charles Le Noir, François Mestivier [dit La France] et Charles Guérin [dit L'Espérance], de la grande salle, théâtre, loges et galeries de l'Hôtel de Bourgogne, à la réserve de certaines loges que les confrères ont l'habitude de garder pour leur usage, moyennant 240 livres par mois., 3 août 1625; MC/ET/X/56/B
      Documents du Minutier central des notaires de Paris, Le théâtre professionnel à Paris, 1600-1649, étude par Alan Howe, documents analysés par Madeleine Jurgens et Alan Howe [457 actes], transcriptions par Andrée Chauleur et Pierre-Yves Louis, Paris, Archives nationales, 2000, notice n° 219 (instrument de recherche imprimé dématérialisé dont la version intégrale est accessible en ligne par la rubrique 'Autres instruments de recherche', voir contexte dans le Plan d’orientation général - Notaires de Paris, guides thématiques du Minutier).
      bail; Bourgogne (hôtel de); Maurice (prince d'Orange, 1567-1625); Fonteny, Jacques de; Brisse, Philippe; Jouvyn, Jacques; Taille, Charles; Le Noir, Charles; Mestivier dit La France, François; Guérin dit L'Espérance, Charles; acteur
    - Marché entre Jean Savyn, marbrier, demeurant rue Guérin Boisseau, et les religieux de Saint-Martin-des-Champs, représentés par Dom Germain Cheval, pour une frise de marbre noir de Dinant, sans aucun pièce rapportée ni veines blanches, de 13 pieds 2 pouces de haut sur 9 pieds 1 pouce de large, pour servir de bordure à la contretable de l'autel que les religieux font construire audit couvent, et suivant le moule de fer blanc qui a été remis audit Savyn. [Le travail devra être exécuté et mis en place le 31 octobre 1625, moyennant 400 livres tournois. - A la suite: du même jour, Quittance des 50 livres tournois par Jean Savyn. Jean Savyn ne sait ni écrire ni signer, mais il fait sa marque.], 12 août 1625; MC/ET/X/56/B
      Le travail devra être exécuté et mis en place le 31 octobre 1625, moyennant 400 livres tournois..
      - Du même jour. - Quittance des 50 livres tournois par Jean Savyn.(1).
      Compléments de description: (1) Jean Savyn ne sait ni écrire ni signer, mais il fait sa marque.
      Documents du Minutier central concernant les peintres, sculpteurs et graveurs au XVIIe siècle (1600-1650) [études I à X, 1955 actes], par Marie-Antoinette Fleury, tome I, Paris, S.E.V.P.E.N, 1969, p. 640 (instrument de recherche imprimé dématérialisé, certaines notices sont plus détaillées dans la version intégrale accessible en ligne par la rubrique 'Autres instruments de recherche', voir contexte dans le Plan d’orientation général - Notaires de Paris, guides thématiques du Minutier).
      marché; quittance; Dinant (Belgique); Guérin-Boisseau (rue); Saint-Martin-des-Champs (abbaye de); Cheval, Germain; Savin, Jean; tailleur de pierre; religieux
    - Constitution par Charles Laurens, maître peintre, bourgeois de Paris, et par Claude Pescheur, sa femme, demeurant rue Saint-Denis, paroisse Saint-Eustache, à Bénigne Courtoys, archer des gardes du corps du roi sous la charge du grand prévôt de France, d'une rente de 50 livres au principal de 800 livres. [La rente est garantie par une maison rue des Vieilles-Étuves, et le principal sera employé à l'agrandissement et à la réfection de ladite maison. - A la suite: 1631, 16 août, Remboursement de ladite rente.], 14 août 1625 - 16 août 1631; MC/ET/X/56/B
      La rente est garantie par une maison rue des Vieilles-Étuves, et le principal sera employé à l'agrandissement et à la réfection de ladite maison.
      1631, 16 août. - Remboursement de ladite rente.
      constitution de rente; quittance; indemnité; Saint-Denis (rue); Saint-Eustache (paroisse); Vieilles-Etuves (rue des); Courtois, Bénigne; Laurens, Charles; Pescheur, Claude; officier de la maison militaire du roi (Ancien Régime); peintre
    - Marché entre Nicolas Gyrault, maître maçon, demeurant rue du Huleu, et Charles Laurens, maître peintre, pour des travaux de maçonnerie à exécuter dans une maison appartenant audit Laurens, sise rue des Vieilles-Étuves, moyennant cinq cents livres. Le devis comporte la démolition des cheminées, cloisons et planchers d'un appentis, la construction, au-dessus du portail, d'un bâtiment pour aménager trois chambres carrées de 10, 9 et 8 pieds sous solives, la maçonnerie des cloisons du pan de bois, de quatre tuyaux et manteaux de cheminées, des plafonds et des marches de l'escalier., 18 août 1625; MC/ET/X/56/B
      Documents du Minutier central concernant les peintres, sculpteurs et graveurs au XVIIe siècle (1600-1650) [études I à X, 1955 actes], par Marie-Antoinette Fleury, tome I, Paris, S.E.V.P.E.N, 1969, p. 376 377 (instrument de recherche imprimé dématérialisé, certaines notices sont plus détaillées dans la version intégrale accessible en ligne par la rubrique 'Autres instruments de recherche', voir contexte dans le Plan d’orientation général - Notaires de Paris, guides thématiques du Minutier).
      marché; Heuleu (rue); Vieilles-Etuves (rue des); Gyrault, Nicolas; Laurens, Charles; maçon; peintre
    - Constitution par Isabelle Ogier, veuve de Louis Poisson, peintre et valet de chambre du roi, demeurant à Gisors, à Antoine Guillot, commis du sieur Largentier, d'une rente de 6 livres 5 sols au principal de 100 livres. [A la suite: 1627, 30 mars. Quittance de rachat de ladite rente.], 23 août 1625 - 30 mars 1627; MC/ET/X/56/B
      - 1627, 30 mars. - Quittance de rachat de ladite rente.
      Documents du Minutier central concernant les peintres, sculpteurs et graveurs au XVIIe siècle (1600-1650) [études I à X, 1955 actes], par Marie-Antoinette Fleury, tome I, Paris, S.E.V.P.E.N, 1969, p. 581 (instrument de recherche imprimé dématérialisé, certaines notices sont plus détaillées dans la version intégrale accessible en ligne par la rubrique 'Autres instruments de recherche', voir contexte dans le Plan d’orientation général - Notaires de Paris, guides thématiques du Minutier).
      constitution de rente; quittance; acte de vente; Gisors (Eure); Guillot, Antoine; Largentier (M.); Ogier, Isabelle; Poisson (veuve); Poisson, Louis; peintre; officier de la Chambre du roi (Ancien Régime)
    - Contrat de mariage entre Jacques Carandas, barbier-chirurgien, demeurant rue Saint-Martin, paroisse Saint-Nicolas-des-Champs, et Charlotte Bertrand, auquel signe comme témoin Henri Bonnegent, maître joueur d'instruments, grand'oncle de la fiancée., 30 août 1625; MC/ET/X/56/B
      La cote donnée par l'instrument de recherche imprimé (MC/ET/X/56/bis) a été mise à jour; la cote est MC/ET/X/56/B.